【裁判字號】    89,上易,66
【裁判日期】    890125
【裁判案由】    傷害
【裁判全文】
臺灣高等法院臺南分院刑事判決                八十九年度上易字第六六號    Ｇ
      上  訴  人
      即  被  告  丙  ○  ○
      選任辯護人  吳  健  安
      上  訴  人
      即  被  告  丁  ○  ○
右上訴人因傷害案件，不服臺灣臺南地方法院八十八年度易字第二一四八號，中華民
國八十八年九月十七日第一審判決（起訴案號：臺灣臺南地方法院檢察署八十八年度
偵字第八九五○號），提起上訴，本院判決如左：
      主      文
上訴駁回。
      事      實
一、丁○○曾因違反槍砲彈藥刀械管制條例等案件，經本院判處有期徒刑二年確定，
    並於民國八十三年二月一日執行完畢，猶不知悔改，復與吳明山（另行審結）、
    丙○○等基於共同傷害之犯意聯絡，於八十七年十二月十七日晚上九時許，在台
    南縣仁德鄉○○村○○○街二十八號之「天上聖母壇」前之廣場，因神明抬轎之
    事，與乙○○、甲○○、戊○○等發生爭執，吳明山、丙○○即毆打戊○○；丁○○亦持鐵管毆打乙○○、甲○○。致戊○○受有頭部右側皮下瘀腫傷六×五公
    分、上唇內側挫傷一×一公分、腦震盪等傷害；乙○○受有頭部左側顳部皮下瘀
    腫八×六公分、左手外傷、皮下瘀傷三×三公分及腦震盪等傷害；甲○○則受有
    頭部右側皮下瘀腫傷五×五公分、右手前臂皮下瘀腫傷三×二公分、腦震盪等傷
    害。
二、案經被害人戊○○、乙○○、甲○○訴請台灣台南地方法院檢察署檢察官偵查起
    訴。
      理      由
一、本件訊之上訴人即被告丁○○、丙○○矢口否認右揭傷害犯行，被告丁○○辯稱
    ：伊等要過去勸架，結果告訴人乙○○跑去推倒我祖父留下的天公爐，我父親要
    過去阻擋，被乙○○自背後打一拳，昏倒在地，伊要扶父親徐崧村起來，伊等一
    堆人要去拉開，告訴人甲○○就過來，伊僅推了乙○○一下，沒有拿鐵管毆打乙○○和甲○○云云；而被告丙○○則辯稱：伊見到被告丁○○之父親徐崧村被告
    訴人戊○○和甲○○二人毆打，伊去拉開他們，結果我的手也受傷，伊沒有毆打
    戊○○云云。
二、惟查：
（一）右揭事實，業據告訴人戊○○、乙○○、甲○○於偵查中及原審法院審理時指
      訴綦詳在卷，核與在場目擊證人徐崧齡於偵查中結證稱：「當時我看到綽號小
      龍（丙○○）用腳踢戊○○，我看到丁○○與人發生爭執，有人去扯丁○○。
      另外吳明山是剛開始踢戊○○的」；在場目擊證人郭茂林於偵查中結證稱：「
      差不多，我看到丁○○拿鐵管打乙○○，拿椅子打甲○○，所見情形與徐松齡
      同。」；在場目擊證人陳淑貞於偵查中結證稱：「是吳明山先打戊○○，後來
      小龍也過來打戊○○。」（均詳台灣台南地方法院檢察署八十八年六月三十日
      訊問筆錄）等所述情節大致相符，再參以被告丁○○、丙○○自承與告訴人戊○○、乙○○、甲○○間因廟會神明抬轎而發生激烈拉扯等情，則其等極有可
      能會傷害告訴人等甚為明顯。
（二）而告訴人戊○○、乙○○、甲○○受有上揭傷害，復有台南縣其達醫院出具之
      診斷證明書三紙附卷可稽。
      綜上所述，相互印證，被告丁○○、丙○○所辯純係事後臨訟畏罪卸責之詞，
      均不足採信，查本件事證已據告訴人及現場目擊證人徐崧齡、郭茂林、陳淑貞
      等多人到庭證述明確，其請求再傳訊證人黃德章、陳壽啟，欲證明案發時如何
      發生爭執之過程，因待證事實已明確，核無必要，被告丁○○、丙○○傷害犯
      行均堪予認定。
三、核被告丁○○、丙○○所為均係犯刑法第二百七十七條第一項之傷害罪。其等與
    吳明山間有犯意聯絡及行為分擔，均為共同正犯。查被告丁○○曾因違反槍砲彈
    藥刀械管制條例等案件，經本院判處有期徒刑二年確定，並於八十三年二月一日
    執行完畢，有本院被告全國前案紀錄表一份在卷可按，其於五年以內再犯本件有
    期徒刑以上之本罪，為累犯，依刑法第四十七條規定，加重其刑。原審判決適用
    刑法第二十八條、第二百七十七條第一項、第四十七條、第四十一條、罰金罰鍰
    提高標準條例第一條前段、第二條之規定，並審酌被告二人之素行、犯罪動機、
    手段、目的、所生危害非輕及犯後狡飾犯行等一切情狀，各分別量處，丁○○有
    期徒刑肆月、丙○○有期徒刑參月，並均諭知易科罰金之折算標準，以資儆懲。
    被告丁○○毆打乙○○、甲○○所用之鐵管既未扣案，復未能證明尚存在，爰不
    諭知沒收。認事用法並無不當、量刑亦甚妥適，被告等空言否認犯行，指摘原判
    決不當提起上訴，核無理由，應予駁回。
據上論結，應依刑事訴訟法第三百六十八條，判決如主文。
本案經檢察官王碧霞到庭執行職務。
中    華    民    國      八十九      年      一      月      二十五    日
                                  臺灣高等法院臺南分院刑事第四庭
                                      審判長法官  陳    義    仲
                                            法官  徐    財    福
                                            法官  宋    明    蒼
右正本證明與原本無異。
不得上訴。
                                      法院書記官  余    素    美
中    華    民    國      八十九      年      一      月     二十六     日
附錄本案論罪科刑法條全文：
刑法第二百七十七條第一項：傷害人之身體或健康者，處三年以下有期徒刑、拘役或
                          一千元以下罰金。


司法院資訊處製作；財團法人民間司法改革基金會備份。
